【裁判字號】    89,訴,360
【裁判日期】    900118
【裁判案由】    違反毒品危害防制條例
【裁判全文】
臺灣雲林地方法院刑事判決                          八十九年度訴字第三六號
    公  訴  人  臺灣雲林地方法院檢察署檢察官
    被      告  乙○○
右列被告因違反毒品危害防制條例案件，經檢察官提起公訴（八十九年度偵字第三六
六五號），本院判決如左：
    主  文
乙○○連續轉讓第一級毒品，處有期徒刑壹年貳月。扣案之第一級毒品海洛因柒包，
合計淨重貳點玖貳公克，（包裝重壹點伍柒公克）沒收銷燬之。
    事  實
一、乙○○基於概括犯意，於民國八十九年八月二十五日、八月三十一日、及八月二
    十五日至三十一日間之某日，在雲林縣斗六市○○街二七號五樓租處，連續三次
    轉讓第一級毒品海洛因給甲○○施用，每次數量約０˙一公克。嗣於八十九年九
    月二日十二時許，在上開租處為警查獲，並扣得乙○○所有之第一級毒品七包，
    及第二級毒品安非他命、殘有安非他命反應之注射針筒一支、安非他命吸食器等
    物（安非他命、吸食器等均為乙○○另案施用第二級毒品之證物、注射針筒為甲
    ○○所有）。
二、案經雲林縣警察局移送臺灣雲林地方法院檢察署檢察官偵查起訴。
    理  由
一、訊據被告乙○○矢口否認有轉讓第一級毒品海洛因之犯行，辯稱：並未轉讓海洛
    因給甲○○，是甲○○與我弟弟洪文筆一起去合買，放在我那邊，是洪文筆給他
    的云云。然查：右開犯罪事實，業據被告在偵查中坦承於八十九年八月間，在上
    開租處曾給過甲○○三次海洛因等語無誤，並供明於上開時地為警查獲之經過，
    核均與甲○○於偵查及本院訊問中所述情節相符，並有扣案之被告所有之海洛因
    七包足資佐證，該海洛因經送驗結果，認均含海洛因成分，合計淨重二˙九二公
    克（包裝重一˙五七公克），純度百分之二七˙九０，純質淨重０˙八一公克之
    情，有法務部調查局鑑定通知書在卷可稽。況被告於本院初訊中先辯稱毒品是我
    與甲○○合資購買，甲○○放在我家云云，於審理中又辯稱是洪文筆與甲○○一
    起合買，放在我那邊云云，所辯矛盾不清，毫無足取。本件事證明確，被告犯行
    堪以認定，自應依法論科。
二、核被告所為，係犯毒品危害防制條例第八條第一項之罪。被告先後三次犯行，時
    間緊接，觸犯犯罪構成要件相同之罪名，顯係基於概括犯意而為，應依連續犯規
    定論以一罪，並加重其刑。爰審酌被告犯後矢口否認犯行，飾詞狡辯，並無悔意
    ，惟轉讓毒品數量非鉅等一切情狀，量處如主文所示之刑。扣案之海洛因為本案
    查獲之毒品，且為本案犯罪之證物，自應依法宣告沒收銷燬之。至扣案之安非他
    命、吸食器等物，亦為被告所有，為被告供稱甚明，惟此乃被告另案施用安非他
    命之證物，應於該另案處理，以免證物提示之困難，又殘有安非他命反應之注射
    針筒為證人甲○○所有，為被告及證人甲○○所供證一致，因注射針筒上殘有安
    非他命反應，有內政部警政署刑事警察局鑑驗通知書在卷足憑，其亦屬甲○○是
    否施用安非他命之證物，是均不另為沒收銷燬之諭知。
據上論斷，應依刑事訴訟法第二百九十九條第一項前段，毒品危害防制條例第八條第
一項、第十八條第一項前段，刑法第十一條前段、第五十六條，判決如主文。
中      華      民      國      九十      年      一      月    十八    日
                                        臺灣雲林地方法院刑事第一庭
                                            法  官  侯  廷  昌
右正本證明與原本無異。
如不服本判決，應於判決送達後十日內向本院提出上訴狀( 應附繕本 )。
                                            書記官  李  清  龍
中      華      民      國      九十      年      一      月    十八    日
毒品危害防制條例第八條
轉讓第一級毒品者，處一年以上七年以下有期徒刑，得併科新臺幣一百萬元以下罰金
。
轉讓第二級毒品者，處六月以上五年以下有期徒刑，得併科新臺幣七十萬元以下罰金
。
轉讓第三級毒品者，處三年以下有期徒刑，得併科新臺幣三十萬元以下罰金。
前三項之未遂犯罰之。


司法院資訊處製作；財團法人民間司法改革基金會備份。
